【裁判字號】    97,裁,5021
【裁判日期】    971113
【裁判案由】    營利事業所得稅
【裁判全文】
最  高  行  政  法  院  裁  定
                                      97年度裁字第5021號
再 審原 告  拓興營造有限公司
代  表  人  甲○○
訴訟代理人  鄭穎律師
複 代理 人  賈俊益律師
            王世勳律師
再 審被 告  財政部臺灣省中區國稅局
代  表  人  趙榮芳
上列當事人間營利事業所得稅事件，再審原告對於中華民國95年
1月19日本院95年度判字第58號判決及93年8月5日臺中高等行政
法院93年度訴字第147號判決，提起再審之訴，關於依行政訴訟
法第273條第1項第1款所定事由提起再審之訴部分，本院裁定如
下：
    主  文
再審之訴駁回。
再審訴訟費用由再審原告負擔。
    理  由
一、本件再審被告之代表人已變更為趙榮芳，茲據其具狀聲明承
    受訴訟，核無不合，應予准許。
二、按再審之訴應於30日之不變期間內提起。前項期間自判決確
    定時起算，判決於送達前確定者，自送達時起算；其再審之
    理由發生或知悉在後者，均自知悉時起算，行政訴訟法第27
    6條第1項及第2項定有明文。倘再審原告主張再審之理由發
    生或其知悉在後者，應就此利己事實負舉證責任，此觀同法
    第277條第1項第4款之規定自明。
三、查本院民國（下同）95年1月19日95年度判字第58號判決（
    下稱原確定判決）係於95年1月27日送達再審原告，有卷附
    送達證書足據，再審之不變期間自判決送達之翌日起，扣除
    在途期間2日，原應至95年2月28日（星期二）屆滿，惟是日
    適逢國定紀念日，順延至95年3月1日（星期三）屆滿。再審
    原告遲至95年3月9日始主張原確定判決有行政訴訟法第273
    條第1項第1款規定之再審事由而提起再審之訴（按再審原告
    於95年2月25日向臺中高等行政法院提出之再審起訴狀，尚
    非依據行政訴訟法第273條第1項第1款規定提起再審之訴）
    ，顯已逾期，依上開規定及說明，其再審之訴自非合法。又
    以行政訴訟法第273條第1項第1款「適用法規顯有錯誤」為
    再審理由，對於原確定判決提起再審之訴，應認此項再審理
    由於判決送達時，再審原告即已知悉，不生知悉在後之問題
    （本院61年裁字第23號判例參照），故計算是否逾法定再審
    期間，應自判決確定時起算，而無同法第276條第2項但書再
    審理由知悉在後規定之適用，從而再審原告提起本件再審之
    訴，並不合法，應予駁回。
四、據上論結，本件再審之訴為不合法。依行政訴訟法第278條
    第1項、第104條、民事訴訟法第95條、第78條，裁定如主文
    。
中    華    民    國    97    年    11    月    13    日
                    最高行政法院第五庭
                        審判長法官  劉  鑫  楨
                              法官  王  德  麟
                              法官  黃  淑  玲
                              法官  吳  慧  娟
                              法官  曹  瑞  卿
以  上  正  本  證  明  與  原  本  無  異
中    華    民    國    97    年    11    月    14    日
                              書記官  吳  玫  瑩


司法院資訊處製作；財團法人民間司法改革基金會備份。
